最高法院刑事判決                              八十六年度台上字第三九一七號
    上訴人  張文治
    被  告  甲○○
右上訴人因自訴被告誣告等罪案件，不服台灣高等法院台中分院中華民國八十六年四
月十五日第二審判決（八十五年度上訴字第二四八○號，自訴案號：台灣台中地方法
院八十四年度自字第一○五九號），提起上訴，本院判決如左：
    主  文
上訴駁回。
    理  由
按刑事訴訟法第三百七十七條規定，上訴於第三審法院，非以判決違背法令為理由，
不得為之。是提起第三審上訴，應以原判決違背法令為理由，係屬法定要件。如果上
訴理由狀並未依據卷內訴訟資料，具體指摘原判決不適用何種法則或如何適用不當，
或所指摘原判決違法情事，顯與法律規定得為第三審上訴理由之違法情形，不相適合
時，均應認其上訴為違背法律上之程式，予以駁回。本件上訴人張文治對誣告部分上
訴意旨略稱：被告甲○○捏造事實，指上訴人販賣毒品與被告之朋友，以上訴人家中
之（○四九）六五六○六九號電話從事販毒之行為，且所販賣之對象為台中地區之上
班女郎及道上兄弟，此點被告無法舉證以實其說，原判決對被告此部分虛偽不實之供
述，均未置一詞，有應於審判期日調查之證據未予調查及判決不載理由之違法云云。
惟查：原判決明：「被告確於民國八十四年五月四日向台中縣警察局東勢分局檢舉
自訴人涉嫌販賣毒品，而該分局依此檢舉向台灣台中地方法院檢察署申請核發搜索票
，並由該署檢察官林豐文率台中縣警察局東勢分局員警，於八十四年五月五日二十一
時四十七分，至自訴人南投縣竹山鎮○○路○段一一四巷六號住處搜索，確於自訴人
住處扣得海洛因淨重七‧一九公克及電子秤一個等事實，已據證人即警員何榮順證述
無訛（見原審卷第六十、六十一頁，本院卷第四十六頁），並有搜索扣押筆錄、法務
部調查局檢驗通知書等件影本在卷可憑，足證被告向台中縣警察局東勢分局檢舉之內
容並非完全出於憑空捏造，至為灼然；再者，自訴人確實持有前揭扣案之海洛因，亦
經台灣南投地方法院於八十五年五月二日，以八十四年度訴字第四六二號刑事判決判
處有期徒刑二年，緩刑四年在案，亦有前揭判決書影本存卷可稽（見原審卷第三十一
頁至第三十五頁），雖自訴人在該案件涉嫌販賣毒品部分，因缺乏積極證據證明致不
受訴追處罰，惟尚難以此逕認被告主觀上有誣告之犯意。至被告於八十四年五月四日
上午十時三十分許製作之警訊筆錄，雖曾記載自訴人係於八十四年五月四日十九時左
右，販賣毒品予被告之友人，然此係筆誤乙節，亦據何榮順結證明確（見本院卷第四
十六頁）。綜上所述，被告所辯，自非不可採信，尚難遽令被告負誣告罪責」。因而
維持第一審諭知被告此部分無罪之判決，駁回上訴人在第二審之上訴。上訴意旨以原
審對上班女郎及道上兄弟部分未詳細調查，所檢舉部分未予說明何以不構成誣告罪一
節，原判決已經調查，並說明張文治因缺乏販賣毒品之積極證據致不受追訴處罰，惟
尚難以此逕認被告主觀上有誣告之犯意。此係事實審自由判斷職權之行使，既經在判
決內說明，自不容任指為違法。此部分之上訴違背法律上之程式，應予駁回。又第三
審上訴書狀，應述上述之理由，其未述者，得於提起上訴後十日內補提理由書於
原審法院，已逾上述期間，而於第三審法院未判決前仍未提出上訴理由書狀者，第三
審法院應以判決駁回之，刑事訴訟法第三百八十二條第二項、第三百九十五條後段規
定甚明。上訴人因自訴被告偽證部分，不服原審判決，於八十六年四月二十五日提起
上訴，並未述理由，迄今逾期已久，於本院未判決前仍未提出，依上開規定其此部
分之上訴自非合法，亦應予駁回。
據上論結，應依刑事訴訟法第三百九十五條，判決如主文。
中      華      民      國    八十六    年      六      月    二十七    日
                              最高法院刑事第二庭
                                  審判長法官  施  文  仁
                                        法官  陳  炳  煌
                                        法官  張  淳  淙
                                        法官  洪  文  章
                                        法官  林  錦  芳
      右正本證明與原本無異
                                              書  記  官
中      華      民      國    八十六    年      七      月      二      日
